臺灣屏東地方法院民事裁定
111年度潮事聲字第6號
聲  請  人  李曾富英
相  對  人  吳鍾秀芳
上列當事人間聲明異議事件，異議人對本院司法事務官於民國11
1年10月20日所為111年度潮司簡聲字第44號聲請確定訴訟費用額
民事裁定聲明異議，本院裁定如下：
    主  文
異議駁回。
　　理  由
一、按當事人對於司法事務官處理事件所為之終局處分，得於處
    分送達後10日之不變期間內，以書狀向司法事務官提出異議
    ；司法事務官認前項異議有理由時，應另為適當之處分；認
    異議為無理由者，應送請法院裁定之；法院認第1項之異議
    為有理由時，應為適當之裁定；認異議為無理由者，應以裁
    定駁回之。民事訴訟法第240條之4第1項前段、第2項、第3
    項分別訂有明文。查本院司法事務官於民國111年10月20日
    以111年度潮司簡聲字第44號裁定(下稱原裁定)確定訴訟費
    用額，原裁定於111年10月27日送達，異議人於111年11月1
    日具狀提出異議，未逾10日之法定不變期間，司法事務官亦
    認其異議為無理由，而送本院為裁定，經核與上開規定相符
    ，先予敘明。
二、異議意旨略以：原裁定雖確定本院111年度潮簡字第417號拆
    除地上物返還土地等事件(下稱系爭事件，其判決稱系爭判
    決)訴訟費用額，然系爭事件因相對人之因素，第3次至現場
    方測量完竣，依民事訴訟法第80條之1，訴訟費用由異議人
    負擔10分之8過高等語。
三、按訴訟費用之裁判，非對於本案裁判有上訴時，不得聲明不
    服。民事訴訟法第88條定有明文。次按法院未於訴訟費用之
    裁判確定其費用額者，第一審受訴法院於該裁判有執行力後
    ，應依聲請以裁定確定之，並於裁定送達翌日起，加給按法
    定利率計算之利息，為民事訴訟法第91條第1項及第3項所明
    定。此一確定訴訟費用額之程序，僅在審究有求償權之一造
    當事人所開列之費用項目，及其提出支付費用之計算書等證
    據，是否屬於訴訟費用之範圍，以確定應負擔訴訟費用之他
    造當事人所應賠償其之訴訟費用數額，並非就權利存在與否
    為確定；有關訴訟費用負擔之主體、負擔比例等悉依命負擔
    訴訟費用之裁判定之，於確定訴訟費用額之程序中，無從更
    為不同之酌定（最高法院109年度台抗字第382號裁定意旨參
    照）。又訴訟費用，除裁判費外，尚包括民事訴訟法第77條
    之23至第77條之25所定各項費用在內（最高法院106年度台
    抗字第1103號裁定意旨參照）。
四、經查：
　  異議人與相對人間系爭事件，經本院系爭判決異議人一部敗
    訴，並諭知訴訟費用由異議人負擔10分之8，系爭判決於民
    國111年7月25日確定；又相對人因本件訴訟繳納裁判費新臺
    幣(下同)1,000元、地政規費共12,000元，原裁定依相對人
    聲請，確定異議人應給付相對人之訴訟費用額為10,400元（
    計算式：13,000×8/10＝10,400），並依民事訴訟法第91條第
    3項規定，於原裁定送達翌日起加計依法定利率計算之利息
    等情，業經本院依職權調閱上開卷宗無訛。基此，異議人對
    相對人於系爭事件繳納訴訟費用一節，並無爭執，依前開規
    定及說明，原裁定本不得就系爭判決所命訴訟費用負擔比例
    ，為歧異之酌定，原裁定據此計算確定之訴訟費用額，於法
    亦無違誤，故異議意旨指摘原裁定不當，為無理由，應予駁
    回。
五、爰裁定如主文。
中　　華　　民　　國　　111 　年　　12　　月　　13　　日
                  潮州簡易庭  法　官  曾迪群 
以上正本係照原本作成。
如對本裁定抗告，應於裁定送達後10日內向本院提出抗告狀，並
繳納抗告費新臺幣1000元。
中　　華　　民　　國　　111 　年　　12　　月　　13　　日
                              書記官   薛雅云